# 一般借款利息资本化问题

提问人：osf2006 时间：2022-01-04 16:00:19
陈老师，A公司需要将一般借款的利息资本化，需要“核实一般借款资金与资本支出之间的对应关系，具体要求是在两者之间建立直接的、明确的、可跟踪的对应关系，以核实资本支出确实占用了一般借款资金，例如
企业对借款资金专户存储并指定用途专门用于符合资本化条件的资产的购置或建造等。”请问：
1 、必须是专户存储（单独开立银行账户）并指定专门用途（形成股东会会议纪要）？
2 、A公司取得一般借款，只有一个基本户，能不能通过银行流水将借款利息资本化？

回答人：chenyiwei
1 、是； 2 、理论上只要能够核实清楚资金流向和对应关系，也可以满足资本化条件，但实务操作中难度较大。

提问人：osf2006 时间：2022-01-28 11:21:14
谢谢陈老师！还有一个疑问：专门借款产生的利息收入是冲减资本化金额的，如果专户存储一般借款，期间产生的利息收入与借款本金也是混在一起的，还是无法核实清楚一般借款资金与资本支出之间的对应关系，还是说一般借款如果专户存储了就不需要再区分本金跟利息收入了？

回答人：chenyiwei
一般借款的资本化金额是根据加权平均资本支出乘以资本化率计算的，所以即使专户存储，其存储于专户内的资金也没有纳入资本化的计算基数（即这部分利息支出是费用化的）。所以不存在扣减这部分利息收入的问题。